臺灣臺南地方法院刑事判決
109年度侵訴字第69號
公  訴  人  臺灣臺南地方檢察署檢察官
被      告  楊家昇


上列被告因妨害性自主案件，經檢察官提起公訴（109年度調偵
字第995號），被告於本院準備程序就被訴事實均為有罪之陳述
，經本院合議庭裁定改由受命法官獨任進行簡式審判程序，判決
如下：
    主  文
乙○○對於十四歲以上未滿十六歲之女子為性交，共參罪，各處有
期徒刑參月。應執行有期徒刑陸月。
    事  實
一、乙○○於民國108年9月、10月間透過友人介紹結識代號AC000-
    A108241號之女子（93年1月生，依性侵害犯罪防治法第12條
    第2項規定不得揭露足資識別該女身分之資訊，故該女之真
    實姓名、年籍詳卷，下稱甲女），詎其明知甲女當時就讀高
    中一年級，極可能為14歲以上未滿16歲之女子，性自主能力
    及判斷能力尚未成熟，竟仍分別基於對14歲以上未滿16歲女
    子為性交之不確定故意，均在不違反甲女意願之情形下，先
    後為下列行為： 
  ㈠於108年11月22日下午6時至7時許，在位於臺南市○○區○○路00
    0號之住處房間內，以其性器進入甲女性器之方式，對甲女
    為性交行為1次。
  ㈡於108年11月23日下午6時至7時許，在上址住處房間內，以其
    性器進入甲女性器之方式，對甲女為性交行為1次。
  ㈢於108年12月6日下午6時至7時許，在上址住處房間內，以其
    性器進入甲女性器之方式，對甲女為性交行為1次。
二、案經甲女、甲女之母（卷內代號AC000-A108241A，姓名、年
    籍詳卷）訴由臺南市政府警察局玉井分局移送臺灣臺南地方
    檢察署檢察官偵查起訴。
    理  由
一、按本件被告乙○○所犯均為死刑、無期徒刑、最輕本刑3年以
    上有期徒刑以外之罪，亦非屬高等法院管轄之第一審案件，
    其於準備程序就被訴事實均為有罪之陳述，經告知簡式審判
    程序之旨，並聽取檢察官、被告之意見後，本院合議庭依刑
    事訴訟法第273條之1第1項規定裁定進行簡式審判程序，是
    本案之證據調查，依同法第273條之2規定，不受同法第159
    條第1項、第161條之2、第161條之3、第163條之1，及第164
    條至第170條所規定證據能力認定及調查方式之限制，合先
    敘明。
二、認定本件犯罪事實之證據及理由：
　㈠上開犯罪事實，業據被告於本院準備程序及審理中均坦承不
    諱，核與證人即告訴人甲女於警詢、偵查中之證述大致相符
    （警卷第9至15頁，偵卷㈠即臺灣臺南地方檢察署109年度偵
    字第2079號卷第21至24頁），且有指認犯罪嫌疑人紀錄表、
    通訊軟體「Facebook Messenger」對話紀錄擷取照片、奇美
    醫療財團法人柳營奇美醫院受理疑似性侵害事件驗傷診斷書
    、性侵害案件代號與真實姓名對照表足供參佐（警卷第17至
    21頁、第37至39頁，其餘均置於卷附彌封袋內），堪認被告
    任意性之自白確均與事實相符。
　㈡次按刑法第227條第3項之對於14歲以上未滿16歲之男女為性
    交罪，固以被害人之年齡係未滿16歲為要件，但不以行為人
    明知被害人係14歲以上未滿16歲為絕對必要，祇須行為人有
    對未滿16歲之男女為性交之不確定故意，亦即行為人可預見
    被害人係未滿16歲，且對於與未滿16歲之男女性交並不違背
    其本意，即足當之（最高法院106年度臺上字第3092號判決
    意旨參照）。查證人甲女係93年1月生，有前引性侵害案件
    代號與真實姓名對照表可資查考，足證甲女於108年11月、1
    2月間均僅為15歲；而依我國學制，就讀高中一年級之學生
    部分仍未滿16歲，此乃社會大眾所週知之事實，被告於警詢
    、偵查中均曾自承知悉甲女就讀高中一年級（參警卷第6頁
    ，偵卷㈠第36頁），依通常觀念，被告確足以判斷甲女極有
    可能未滿16歲，是被告主觀上既認知甲女可能係14歲以上未
    滿16歲之女子，仍執意與之為性交之行為，自有對於14歲以
    上未滿16歲之女子為性交之不確定故意甚明。　　　　
　㈢綜上所述，本件事證明確，被告上開犯行均洵堪認定，應予
    依法論科。
三、論罪科刑：
  ㈠核被告所為，各係犯刑法第227條第3項之對於14歲以上未滿1
    6歲之女子為性交罪。被告上開3次對於14歲以上未滿16歲之
    甲女為性交之行為，各係於不同之時間分別起意為之，其犯
    意有別，行為可分，應予分論併罰。
  ㈡被告違犯上開3次犯行時，雖均已年滿20歲而屬成年人，但被
    告所犯該罪名係以被害人之年齡為處罰之特別條件，應屬就
    被害人為少年所定之特別處罰規定，依兒童及少年福利與權
    益保障法第112條第1項但書規定，自無從再適用同條項前段
    之規定加重其刑，附此敘明。
  ㈢爰審酌被告明知甲女年紀尚輕，身體及心智之發展均未臻成
    熟，思慮亦較為不週，不具完整之性自主能力及判斷能力，
    不得對之為性交行為，竟無法克制己身之情慾，先後對甲女
    為上開3次性交行為，顯見被告法紀觀念淡薄，所為對於甲
    女之身心健康與人格發展有不良影響，實屬不該，其犯後亦
    未能獲得甲女、甲女父母之諒解，惟念被告已坦承犯行不諱
    ，且其違犯本案時亦年僅20歲，兼衡被告與甲女原係朋友關
    係，於相處過程中未能自制而犯本案，暨被告自陳學歷為高
    中肄業，現從事粗工工作，未婚、無子女，須扶養照顧母親
    （參本院卷第53頁）之智識程度、家庭生活狀況等一切情狀
    ，分別量處如主文所示之刑，並定其應執行之刑，以示懲儆
    。
據上論斷，應依刑事訴訟法第273條之1第1項、第299條第1項前
段，刑法第227條第3項、第51條第5款，判決如主文。
本案經檢察官林慧美提起公訴，檢察官甲○○到庭執行職務
中　　華　　民　　國　　109 　年　　12　　月　　17　　日
      　　　　　　　　　刑事第四庭   法　官   蔡盈貞
以上正本證明與原本無異。
如不服本判決應於收受本判決後20日內向本院提出上訴書狀，並
應敘述具體理由。其未敘述上訴理由者，應於上訴期間屆滿後20
日內向本院補提理由書狀（均須按他造當事人之人數附繕本）「
切勿逕送上級法院」。 
　　　　　　　　　　　　　　　　　   書記官   林耿慧　　
中　　華　　民　　國　　109 　年　　12　　月　　17　　日
附錄所犯法條：
刑法第227條 
對於未滿十四歲之男女為性交者，處3年以上10年以下有期徒刑
。
對於未滿十四歲之男女為猥褻之行為者，處6月以上5年以下有期
徒刑。
對於十四歲以上未滿十六歲之男女為性交者，處7年以下有期徒
刑。
對於十四歲以上未滿十六歲之男女為猥褻之行為者，處3年以下
有期徒刑。
第1項、第3項之未遂犯罰之。